臺灣高雄地方法院刑事判決　　　　　　 100年度重訴字第23號
公　訴　人　臺灣高雄地方法院檢察署檢察官
被　　　告　洪榮君
選任辯護人　陳魁元律師
上列被告因毒品危害防制條例案件，經檢察官提起公訴（100年度
偵字第9471號），本院判決如下：
    主  文
洪榮君共同運輸第一級毒品，處有期徒刑拾柒年，褫奪公權捌年
；扣案如附表編號1 、2 、19-21 所示之物，均沒收銷燬之；扣
案如附表編號3 、12、22、23、25所示之物、未扣案之茶葉罐
貳罐及未扣案之運輸第一級毒品所得新台幣貳萬伍仟元，均沒收
；未扣案之茶葉罐貳罐，如全部或一部不能沒收時，與綽號「輝
哥」之不詳姓名成年男子及受其指示之另名不詳姓名成年男子，
連帶追徵其價額；未扣案之運輸第一級毒品所得新台幣貳萬伍仟
元，如全部或一部不能沒收時，以其財產抵償之；又轉讓第一級
毒品，處有期徒刑壹年。應執行有期徒刑拾柒年拾月，褫奪公權
捌年；扣案如附表編號1 、2 、19-21 所示之物，均沒收銷燬之
；扣案如附表編號3 、12、22、23、25所示之物、未扣案之茶
葉罐貳罐及未扣案之運輸第一級毒品所得新台幣貳萬伍仟元，均
沒收；未扣案之茶葉罐貳罐，如全部或一部不能沒收時，與綽號
「輝哥」之不詳姓名成年男子及受其指示之另名不詳姓名成年男
子，連帶追徵其價額；未扣案之運輸第一級毒品所得新台幣貳萬
伍仟元，如全部或一部不能沒收時，以其財產抵償之。
其餘被訴販賣第一級毒品部分無罪。
    事  實
一、洪榮君明知海洛因係毒品危害防制條例所定列管之第一級毒
    品，依法不得運輸、轉讓之。竟分別基於共同運輸第一級毒
    品海洛因之犯意、無償轉讓第一級毒品海洛因之犯意，於下
    列時間、地點，以下列方式為運輸及轉讓第一級毒品海洛因
    之行為。
（一）洪榮君與綽號「輝哥」之不詳姓名年籍之成年男子及另名
      受綽號「輝哥」指示之不詳姓名年籍之成年男子，基於共
      同運輸第一級毒品海洛因之犯意聯絡，提供其所有大陸門
      號0000000000000 號之行動電話（該門號SI M卡係置於序
      號為000000000000000 號之行動電話內）供綽號「輝哥」
      之人聯絡有關收受、搬運及交付第一級毒品之運輸毒品事
      宜。民國100 年3 月3 日18時許，綽號「輝哥」之人撥打
      洪榮君所有上開0000000000000 號行動電話，聯絡其於同
      年3 月4 日14時許至高雄市○○區○○路與林森路口向另
      名不詳姓名年籍成年男子收取第一級毒品海洛因，並等候
      其指示將毒品交付予其指示之人，復言明每次酬勞為新台
      幣（下同）5 萬元，於收取毒品時先給付2 萬5 千元，而
      於交付毒品予其指示之人後再給付2 萬5 千元。洪榮君為
      賺取報酬，竟基於上開共同運輸第一級毒品之犯意聯絡，
      依綽號「輝哥」之人之指示，於同年3 月4 日14時許，在
      高雄市○○區○○路及林森路口，與綽號「輝哥」之人指
      示之另名不詳成年男子碰面，收受該人交付之第一級毒品
      海洛因2 大塊及以2 罐茶葉罐裝之毒品海洛因22塊而為轉
      運搬送之運輸第一級毒品行為。洪榮君收取該毒品後，綽
      號「輝哥」之人即依約先給付2 萬5 千元，洪榮君並隨即
      將其收取之毒品攜往其所承租（公訴人誤認為「輝哥」所
      承租）位於高雄市前鎮區○○○路35號6 樓之5 租屋處，
      將其中2 大塊海洛因放入附表編號23之白蘭洗衣粉袋內，
      並以附表編號25之塑膠袋封口機予以密封，而將該2 大塊
      海洛因藏放於凱旋三路35號6 樓之5 租屋處，復將另外之
      毒品海洛因22包帶回至其自強一路45號住處，並以附表編
      號2 、12之電子磅秤、夾鏈袋予以秤重分裝以伺交付予綽
      號「輝哥」指示之人，而進行後續之散貨動作。
（二）洪榮君另基於無償而轉讓第一級毒品之犯意，於100 年3
      月13日23時30分許，在上開自強一路45號住所，提供第一
      級毒品海洛因少許給廖淑萍施打1 次（未達公告之一定數
      量）。
    嗣為警於100 年3 月15日14時30分許，持本院核發之搜索票
    前往洪榮君位於自強一路45號3 樓住處搜索，扣得如附表編
    號1-2 、3 、12、19所示之供運輸第一級毒品犯罪所用之
    物，及附表編號3 、4-11、13-18 所示之物；復於同日17
    時45分許，經警報請檢察官同意以逕行搜索方式，在高雄市
    前鎮區○○○路25號6 樓之5 實施搜索，並查扣如附表編號
    號20-23 、25所示之供運輸第一級毒品犯罪所用之物，及附
    表編號24、26-27所示之物。
二、案經高雄市政府警察局移送臺灣高雄地方法院檢察署檢察官
    偵查起訴。
    理  由
壹、證據能力部分：
一、按被告以外之人於審判外之言詞或書面陳述，除法律有規定
    者外，不得作為證據，刑事訴訟法第159 條第1 項定有明文
    。本件證人林鈞炫於警詢所為之陳述，對於被告洪榮君而言
    ，係屬被告以外之人於審判外之陳述，且經被告及其辯護人
    爭執其證據能力，本院審酌證人林鈞炫已於本院審理中到庭
    具結作證並接受交互詰問，而其審判外之言詞陳述，尚無符
    合其他認為有證據能力之例外規定情形，應認無證據能力。
    惟不符合傳聞例外之傳聞證據，雖不得以之直接作為認定犯
    罪事實存否之證據，然尚非不得以其先前所為「自我矛盾之
    陳述」，用來彈劾（爭執、否定）該證人所為供述證據之證
    明力。準此，證人林鈞炫於警詢之陳述，雖屬傳聞證據而無
    證據能力，仍可作為本案彈劾證據使用。
二、證人林鈞炫、廖淑萍就被告犯罪部分，於偵查中分別均以證
    人身分具結而為陳述（偵卷第9 、13頁），被告及其辯護人
    並未主張或抗辯檢察官在偵查時有何不法取供之情形，且未
    釋明上開證述有顯不可信之情況，復於原審審理中經被告分
    別對證人林鈞炫、廖淑萍行使對質詰問權，且被告對於證人
    2 人於偵查中之陳述，均不爭執其證據能力（見本院卷第48
    頁），從而證人林鈞炫、廖淑萍在偵查中之陳述，對於被告
    而言，依刑事訴訟法第159 條之1 第2 項之規定，均得為證
    據。
三、通訊監察之錄音，係利用科技產物取得之證據，與供述證據
    性質不同，是否具備證據能力，端以證據取得是否合法性為
    定，不適用傳聞排除法則。若取得證據之機械性能與操作技
    術無虞，錄音內容之同一性即不成問題，又翻譯者之聽覺及
    語言之理解若不成問題，譯文與錄音之同一性，即無可非議
    （最高法院97年臺上字第1033號判決意旨參照）。本件卷附
    對被告之門號0000000000、0000000000號行動電話通訊監察
    譯文係檢察官以渠等涉嫌毒品危害防制條例第4 條第1 項罪
    嫌而聲請本院核發通訊監察書後，進行監聽所得，有本院10
    0 年聲監字第124 號、100 年聲監續字第525 號通訊監察書
    等在卷可憑，所為監聽既屬合法之行為。而被告於本院審理
    時對該譯文之內容表示無意見，亦不爭執對話之內容，且未
    請求勘驗，因此上開譯文自得援為認定犯罪事實之證據。
四、按被告以外之人於審判外之言詞或書面陳述，除法律有規定
    者外，不得作為證據；又被告以外之人於審判外之陳述，雖
    不符刑事訴訟法第159 條之1 至第159 條之4 之規定，而經
    當事人於審判程序同意作為證據，法院審酌該言詞陳述或書
    面陳述作成時之情況，認為適當者，亦得為證據。當事人、
    代理人或辯護人於法院調查證據時，知有第159 條第1 項不
    得為證據之情形，而未於言詞辯論終結前聲明異議者，視為
    有前項之同意，刑事訴訟法第159 條第1 項、第159 條之5
    定有明文。本判決所引用各項證據資料（詳後引證據）之證
    據能力，除證人林鈞炫於警訊之陳述認無證據能力外（如前
    述) ，檢察官、被告及其辯護人就本判決其餘所引用其他審
    判外之言詞或書面陳述，知有刑事訴訟法第159 條第1 項不
    得為證據之情形，均表示不爭執或無意見等語（見本院卷第
    48頁），而未於言詞辯論終結前聲明異議，本院審酌上開證
    據資料作成時之情況，並無任何違法取證之不適當情形，以
    之作為證據使用係屬適當，自得採為認定事實之證據。
貳、有罪部分：
一、認定事實所憑之證據及理由：
(一)就共同運輸第一級毒品部分：
  (1)就上開共同運輸第一級毒品之犯罪事實，業據被告洪榮君於
    警、偵訊及本院為下列之陳述：
  於警訊陳稱：「是『輝哥』於100 年3 月3 日晚上18時許，
    用大陸電話門號打我所使用之00000000000 大陸門號，．
    ．叫我於100 年3 月4 日14時，．．叫我到高雄市○○路與
    青年路口等他，．．問我是不是『輝哥』叫來，我說是，他
    就將一個紙袋拿給我，．．紙袋內有2 塊海洛因磚及2 個內
    裝海洛因之茶葉罐」等語（見警卷第6-7 頁）。
  於偵查中陳稱：「（你為何有這麼多的海洛因? ）是一個叫
    『輝哥』的台灣籍男子從大陸運進來的，是他打電話給我叫
    我去高雄市○○路與青年路等他叫一個我不認識的男子交給
    我的」、「他（指「輝哥」）叫人家帶進來，我再去拿，拿
    完之後我就把它拿到凱旋路去放，他再叫人來拿，來拿的數
    量都很大量」、「『輝哥』會打一支大陸的號碼給我」、「
    （你去林森路與青年路是何時的事情? ）100 年3 月4 日下
    午2 點。我拿到時是有2 個茶葉罐跟這2 塊海洛因磚，茶葉
    罐裡面是分裝好的海洛因」、「（你從『輝哥』那邊拿到的
    海洛因是否有把它帶到別的地方去放? ）都是帶到凱旋路住
    處」、「（他給你多少錢為報酬? ）運送一次5 萬元，也包
    括要拿給要來拿毒品的人」、「（扣案的電子磅是用來分裝
    海洛因的嗎? ）是」等語（見100 年度偵字第9471號卷，下
    簡稱偵卷，第21-23 頁）。
  於檢察官聲請羈押時本院訊問時陳稱：「（你那些毒品做何
    用? ）輝哥打電話給我，要我拿給誰，我就拿給誰」、「（
    你幫輝哥送毒品有無代價? ）有，一次五萬元」（見聲羈卷
    第6 頁）。
  於本院訊問時陳稱：「海洛因是『阿輝』叫人家拿給我的，
    電子磅秤是我自己去買的。『阿輝』是在3 月4 日下午叫人
    家拿到林森路那裡給我的，拿了海洛因磚2 大塊、2 罐裝海
    洛因的茶葉罐」、「（海洛因磚的包裝紙一袋，做何用? ）
    是我自己要包裝」、「（為何要有白蘭洗衣粉的空袋參袋?
    ）因為我把海洛因放在洗衣粉裡面」、「他會打大陸的電話
    號碼給我」、「（是否是00000000000 號電話? ）好像是」
    等語（見本院卷第12-14 頁）、及於本院審理時陳稱：「（
    是否曾用扣案之電子磅秤量毒品海洛因? ）有的」、「（向
    綽號『輝哥』之人所指示之男子拿到海洛因後，有無將其中
    2 塊海洛因帶回凱旋路租處? ）是的」、「（在凱旋路租處
    是否將該2 塊海洛因放入白蘭洗衣袋內，並以塑膠袋封口機
    封起來? ）有」、「（大陸門號00000000000 號是否放在序
    號000000000000000 之手機內使用? ）有」、「（綽號『輝
    哥』之人付給你多少錢? ）已經拿二萬五千元給我」、「（
    另外的二萬五千元呢？）他說把東西拿給別人之後，才要拿
    25000 元給我」、「（他有無叫人家來跟你拿？）還沒有」
    等語（見本院卷第104-105 頁）。
    是由被告上開於警、偵訊及本院審理時之供述一致，可見被
    告係以5 萬元代價，受綽號「輝哥」之成年男子指示，負責
    向「輝哥」指示之人收取第一級毒品海洛因，並伺機交付予
    「輝哥」指示之人而為搬送轉運之運輸行為。
  (2)警方於100 年3 月15日14時30分許，持本院核發之搜索票前
    往高雄市前金區○○○路45號被告住處執行搜索，當場扣得
    如附表編號1-19所示之物，復於同日17時45分許，以逕行搜
    索方式至高雄市前鎮區○○○路25號6 樓之5 執行搜索，查
    獲如附表編號20-27 所示之物情事，有高雄市政府警察局刑
    警大隊搜索扣押筆錄及扣押物品目錄表各2 份、查獲現場相
    片49幀及警員職務報告暨所附之照片4 幀在卷可憑（見偵卷
    第35-59 頁、本院卷第78-82 頁）。再附表編號1 、20、21
    之碎塊狀檢品23包、塊狀檢品2 包經送法務部調查局鑑驗結
    果，其中23包碎塊狀檢品經檢驗結果均含第一級毒品海洛因
    成分，合計淨重724.31公克（驗餘淨重72 3.17 公克，空包
    裝總重48.04 公克），純度70.07%，純質淨重507.52公克；
    塊狀檢品2 包亦均含第一級毒品海洛因成分，合計淨重693.
    07公克（驗餘淨重692.69公克，空包裝總重50.62 公克），
    純度74.12%，純質淨重513.70公克；而附表編號1 之殘渣袋
    2 只、編號19之吸管1 只（含殘渣袋1 只）經送鑑定結果，
    均有第一級毒品海洛因成分殘留，此有法務部調查局100 年
    4 月28日調科壹字第10023009420 號鑑定書在卷可憑（見偵
    卷第90頁）。另扣案如附表編號2 所示之電子磅秤1台 ，經
    送驗結果呈第一級毒品海洛因陽性反應，有正修科技大學超
    微量研究科技中心100 年5 月27日檢驗報告附卷可稽（見本
    院卷第28-7頁）。是足見被告自綽號「輝哥」之人及另名不
    詳姓名成年男子處所拿取而放置於自強路及凱旋路處所放置
    之物係屬第一級毒品海洛因無誤。
  (3)按運輸毒品罪之所謂「運輸」，係指轉運輸送而言，不以自
    國外輸入國內或自國內輸出國外者為限，其在「國內運送」
    者，亦屬之。至於運輸之動機、目的係為己或為他人，運輸
    之方法為海運、空運、陸運或兼而有之，固非所問，但仍以
    本於運輸意思而搬運輸送，即須有此意圖，而為搬運輸送之
    行為，始成立運輸罪（參見最高法院98年台上字第3007號刑
    事判決意旨）。本件被告為圖5 萬元之代價，受綽號「輝哥
    」之人之指示，在高雄市○○路與青年路口，自另名不詳姓
    名成年男子處收受上開第一級毒品海洛因，並將之轉運輸送
    至上開自強路及凱旋路住處，以等候「輝哥」或其指示之其
    他人前來拿取，且已收受綽號「輝哥」所交付之報酬2 萬5
    千元，顯見被告有意圖營利為他人運輸第一級毒品海洛因之
    意思，而為搬運輸送之行為甚明。
  (4)綜上所述，被告此部分之自白與事實相合，應堪採信。
(二)就轉讓第一級毒品部分：
    被告於上開時地提供第一級毒品海洛因予廖淑萍施用1 次之
    事實，亦據其於偵查及本院審理時坦承不諱（見偵卷第21-2
    2 頁、本院卷第11、47、86頁），核與證人廖淑萍於偵查中
    證稱：「100 年3 月13日晚上11點半在自強路洪榮君住處他
    將海洛因摻入針筒給我施打」（見偵卷第13頁），及於本院
    審理時證述：「他有問我要不要用，我就說好，所以當天晚
    上我有施打，他拿海洛因給我」、「（被告給你的毒品數量
    多少? ）一點點，是裝在針筒內」等語（見本院卷第96、97
    頁）情節相合。是被告此部分之自白與事實相合，應堪認定
    。
二、論罪科刑及沒收部分：
(一)論罪科刑部分：
  (1)核被告所為，係犯毒品危害防制條例第4 條第1 項之運輸第
    一級毒品、及同條例第8 條第1 項之轉讓第一級毒品罪。被
    告持有第一級毒品海洛因之低度行為，應分別為運輸及轉讓
    之高度行為所吸收，不另論罪。被告與綽號「輝哥」之人及
    受「輝哥」指示之另名不詳姓名成年男子間就運輸第一級毒
    品海洛因犯行，有犯意聯絡及行為分擔，為共同正犯。其所
    犯上開2 罪間犯意各別，行為互殊，應予分論併罰。又按98
    年5 月20日修正公布之毒品危害防制條例第17條第2 項關於
    「犯第四條至第八條之罪於偵查及審判中均自白者，減輕其
    刑」之規定，旨在獎勵犯罪人之悛悔，同時使偵查或審判機
    關易於發現真實，以利毒品查緝，俾收防制毒品危害之效；
    故不論該被告之自白，係出於自動或被動、簡單或詳細、一
    次或多次，並其自白後有無翻異，苟其於偵查及審判中均有
    自白，即應依法減輕其刑（最高法院98年度臺上字第6928號
    、98年度臺上字第7231號判決意旨參照）。準此，被告就上
    開運輸及轉讓第一級毒品犯行部分，已於偵查及審判中均自
    白犯罪，自應適用毒品危害防制條例第17條第2 項規定，減
    輕其刑。
  (2)又按犯罪之情狀顯可憫恕，認科以最低度刑仍嫌過重者，得
    酌量減輕其刑，刑法第59條定有明文。考其立法理由：科刑
    時原即應依第57條規定審酌一切情狀，尤應注意該條各款所
    列事項，以為量刑標準，本條所謂「犯罪之情狀可憫恕」，
    自係指裁判者審酌第57條各款所列事項以及其他一切與犯罪
    有關之情狀之結果，認其犯罪足堪憫恕者而言，即必於審酌
    一切之犯罪情狀，在客觀上顯然足以引起一般同情，認為縱
    予宣告法定最低刑度猶嫌過重者，始有其適用（最高法院38
    年臺上字第16號、45年臺上字第1165號、51年臺上字第899
    號等判例意旨參照）。本件被告辯護人雖請求本院對於被告
    依刑法第59條規定再予以減輕其刑，惟本件被告運輸第一級
    毒品之數量合計淨重高達1516.04 公克，依本件客觀之犯罪
    情節、日後可能造成之危害與被告主觀之犯罪動機而論，尚
    難認被告犯罪顯有足堪憫恕，而有情輕法重之虞，是自無刑
    法第59條之適用，併此敘明。
  (3)爰審酌被告已年約31歲，明知毒品對國民身體健康、社會治
    安及國家安全有重大危害，政府亦嚴禁毒品氾濫，竟為圖一
    己私利，受他人指示而為第一級毒品海洛因之轉運輸送之行
    為，若毒品順利流入施用毒品人口手中，不僅造成施毒者及
    其家人身心之痛苦，更對於社會治安造成相當潛在危害性，
    再本件運輸第一級毒品海洛因數量合計淨重1516.04 公克（
    純質淨重1021.22 公克，見偵卷第90頁之法務部調查局鑑定
    書），數量亦非屬少量，惟念及被告前未曾有重大犯罪，有
    臺灣高等法院被告前案紀錄表在卷足憑（見本院卷第7-8 頁
    ），事後就運輸及轉讓第一級毒品部分均坦承犯行，且所運
    輸之第一級毒品海洛因尚未流入市面，未生實質危害，再兼
    衡被告係專科畢業（見警卷第1 頁）之教育程度、其犯罪所
    用之手段、目的、犯罪後態度及檢察官就運輸及轉讓第一級
    毒品部分分別求處有期徒刑17年、1 年等一切情況，分別量
    處如主文所示之刑，並就運輸毒品部分依刑法第37條第2 項
    之規定，宣告褫奪公權8 年，暨定其應執行之刑。
(二)沒收部分：
  (1)扣案由被告所運輸上開第一級毒品海洛因，即附表編號1、
    20、21之碎塊狀檢品23包、塊狀檢品2 包經送法務部調查局
    鑑驗結果，其中23包碎塊狀檢品經檢驗結果均含第一級毒品
    海洛因成分，合計淨重724.31公克（驗餘淨重723.17公克，
    空包裝總重48.04 公克），純度70.07%，純質淨重507.52公
    克；塊狀檢品2 包亦均含第一級毒品海洛因成分，合計淨重
    693. 07 公克（驗餘淨重692.69公克，空包裝總重50.62 公
    克），純度74.12%，純質淨重513.70公克；而附表編號1 之
    殘渣袋2 只、編號19之吸管1 只（含殘渣袋1 只）經送鑑定
    結果，均有第一級毒品海洛因成分殘留，此有法務部調查局
    100 年4 月28日調科壹字第10023009420 號鑑定書在卷可憑
    （見偵卷第90頁），不問屬於犯人與否，均應依毒品危害防
    制條例第18條第1 項前段規定，併予宣告沒收並銷燬之。至
    上開毒品之包裝袋，因原係供包裝上開毒品之用，縱於檢測
    時將上開毒品取出，依一般經驗判斷，應仍有微量毒品沾附
    其上難以析離，是應與上開毒品一併沒收銷燬之。另扣案如
    附表編號2 所示之電子磅秤1 台，經送驗結果呈第一級毒品
    海洛因陽性反應，有正修科技大學超微量研究科技中心10 0
    年5 月27日檢驗報告附卷可稽（見本院卷第28-7頁），而該
    電子磅秤係被告用來分裝海洛因所用，已經其於偵查中自承
    在卷（見偵卷第23頁），又該電子磅秤與其上之毒品海洛因
    亦無從分離，故就該電子磅秤部分，不問屬於犯人與否，亦
    應依毒品危害防制條例第18條第1 項前段規定，併予宣告沒
    收並銷燬之。至鑑驗所耗損之毒品，既已滅失，自無庸宣告
    沒收銷燬。
  (2)另扣案之附表編號3 之手機序號00000000 0000000號之行
    動電話1 支及其內含之大陸門號0000000000000 號，為被告
    所有供綽號「輝哥」聯絡運輸毒品所用；附表編號12之夾鏈
    袋3 包、編號22之毒品海洛因磚包裝紙1 袋、編號23之白蘭
    洗衣粉空袋3 袋、編號25之塑膠袋封口機1 台，均為供被告
    運輸毒品分裝所用之物，均應依毒品危害防制條例第19條第
    1 項規定，併予宣告沒收。
  (3)按毒品危害防制條例第19條第1 項規定，犯運輸毒品罪者，
    其供犯罪所用或因犯罪所得之財物，均沒收之，如全部或一
    部不能沒收時，追徵其價額或以其財產抵償之。被告已自綽
    號「輝哥」之人處收取運輸毒品之所得2 萬5 千元，已經其
    於本院稱：「已拿2 萬5 千元給我」、「（另外2 萬5 千元
    呢? ）他說把東西拿給別人之後，才要拿25000 元給我」、
    「（他有無叫人家來跟你拿? ）還沒有」、「（扣案現金有
    無包括輝哥給你的25000 元? ）沒有，我已經花掉」等語（
    見本院卷第105 、107 頁），足見本件被告運輸毒品犯罪所
    得係2 萬5 千元，且已經被告花費耗盡而未扣案，是就被告
    個人單獨因犯罪所得而未扣案之2 萬5 千元部分，應依毒品
    危害防制條例第19條第1 項規定，予以沒收，如全部或一部
    不能沒收時，以其財產抵償之。
  (4)就未扣案之用以放置毒品海洛因22包之茶葉罐2 罐，為被告
    、綽號「輝哥」之人及受綽號「輝哥」指示之另名成年男子
    所有，供運輸海洛因所用之物，業據被告於本院供明在卷（
    見本院卷第12頁），並無證據足認該茶葉罐2 罐業已滅失，
    均應依毒品危害防制條例第19條第1 項規定及共同犯罪行為
    應由共犯各負全部責任之理論，宣告沒收，如一部或全部不
    能沒收時，則應連帶追徵其價額。
  (4)不予沒收部分：
  附表編號3之0000000000門號、附表編號4-9之手機及門號
    被告否認為供聯絡運輸毒品所用之物（見本院卷第105 頁）
    ，又無證據可為證明，難認與本案相關，故不予沒收。
  扣案附表編號10之現金28,400元，雖為被告所有，然其否認
    為上開運輸毒品所用或所得之物，並於警訊、本院審理時分
    別陳稱：「是自己之前留下的」、「是我之前打電動羸的錢
    」（見警卷第6 頁、本院卷第107 頁），此部分又無證據可
    為證明查扣之現金28400 元為被告運輸毒品所得之物，故不
    予宣告沒收。
  附表編號11之鑰匙2 支、編號24之飲料封口機1 台、編號26
    之真空封口機1 台、編號27之房屋租賃契約書1 本，被告均
    否認為其因犯罪所用、所得或所有，復無證據證明與本件運
    輸毒品有直接密切關係，而為犯罪所用之物，爰均不為沒收
    之諭知。
  附表編號13-18 之一粒眠、安非他命、止血帶、吸食器、針
    筒等物，為被告施用毒品所用，已經其於本院自承在卷，與
    本件運輸或轉讓第一級毒品犯罪無關，故不予宣告沒收，而
    應由公訴人另行處理。
  至於被告與綽號「輝哥」之人原先約定之報酬5 萬元，因其
    中之2 萬5 千元被告尚未將毒品海洛因交付予綽號「輝哥」
    指示之人，而事實上尚未取得，即非運輸毒品所得之物，自
    無從依毒品危害防制條例第19條第1 項之規定宣告沒收或以
    其財產抵償之。
參、無罪部分：
一、公訴意旨係以：被告洪榮君明知海洛因係毒品危害防制條例
    所定列管之第一級毒品，依法不得販賣。竟基於販賣第一級
    毒品之犯意，於100 年2 月3 日晚上12時40分許（公訴意旨
    誤載為12時40分許），在高雄市前金區○○○路45號居所，
    以500 元之代價，販賣第一級毒品海洛因給林鈞炫，因認被
    告涉有毒品危害防制條例第4 條第1 項之販賣第一級毒品海
    洛因罪嫌等語。
二、按犯罪事實應依證據認定之，無證據不得認定犯罪事實；不
    能證明被告犯罪，應諭知無罪之判決；刑事訴訟法第154 條
    第2 項及第301 條第1 項分別定有明文。刑事訴訟法上所謂
    認定犯罪事實之證據，係指足以認定被告確有犯罪行為之積
    極證據而言，如未能發現相當證據或證據不足以證明，自不
    能以推測或擬制之方法，以為裁判基礎。而認定不利於被告
    之事實，須依積極證據，苟積極證據不足為不利被告之認定
    時，即應為有利於被告之認定，更不必有何有利之證據。又
    認定犯罪事實所憑之證據，雖不以直接證據為限，間接證據
    亦包括在內，然而無論直接證據或間接證據，其為訴訟上之
    證明，須於通常一般之人均不致有所懷疑，而得確信其為真
    實之程度者，始得據為有罪之認定，倘其證明尚未達到此一
    程度，而有合理之懷疑存在，無從使事實審法院得有罪之確
    信時，即應由法院為諭知被告無罪之判決。又買受毒品者所
    稱其向某人買受毒品之指證，不得作為有罪判決之唯一證據
    ，仍須調查其他必要之證據，以察其是否與事實相符；蓋毒
    品買受者之指證，其憑信性於通常一般人已有所懷疑，尚難
    確信其為真實，況依毒品危害防制條例第17 條 之規定，其
    供出毒品來源因而破獲者，復得減輕其刑，則其指證之真實
    性猶有疑慮，是買受毒品者之指證，其真實性有待其他必要
    證據加以補強。所謂必要之補強證據，固不以證明販賣毒品
    犯罪構成要件之全部事實為必要，但以與買受者之指證具有
    相當之關聯性為前提，其經與買受者之指證綜合判斷，已達
    於通常一般人均不致有所懷疑，而得確信買受者之指證為真
    實者，始得為有罪之認定（最高法院97年度台上字第277 號
    判決意旨參照）。
三、檢察官認被告涉犯毒品危害防制條例第4 條第1 項販賣第一
    級毒品罪嫌，無非係以：證人林鈞炫之證述、監聽譯文及附
    表所示之扣押物品等物為其主要論據。
四、訊據被告堅決否認有何販賣第一級毒品海洛因犯行，辯稱：
    伊並未販賣毒品海洛因予林鈞炫，是林鈞炫要還錢等語。經
    查：
  (一)被告與林鈞炫2 人雖於100 年2 月3 日凌晨曾以電話聯絡2
    次，並相約在被告上開自強路住處碰面，惟當日並未提及毒
    品交易買賣情事，業經證人林鈞炫於本院審理時證稱：「（
    0000000000與0000000000號行動電話，於100 年2 月3 日0
    時17分52秒之通話內容中，有『Ｂ（指證人林鈞炫））: 喂
    我馬上回頭，我錢有拿給你』」、『Ａ（指被告）: 沒有』
    、『Ｂ: 喂』、『Ａ: 我在銀河啦』、『Ｂ: 好』，是何意
    ? ）我正要拿錢給他，之前向他借的，我要確定我錢有無拿
    給他，因為我忘了我是否有拿給他，我只是確定而已」、「
    （0000000000與0000000000號行動電話，於100 年2 月3 日
    0 時20分10秒之通話內容，為何人間之對話? ）是我與被告
    的對話」、「（上開通話內容中，有『Ａ（指被告）: 喂』
    、『Ｂ（指證人林鈞炫）: 有阿，我有拿給你阿』、『Ａ:
    阿你怎麼過來的』、『Ｂ: 騎機車阿』、『Ａ: 你再說一次
    』、『Ｂ: 我騎車過去的阿』、『Ａ: 哦你不是讓人載的嗎
    』、『Ｂ: 沒有我自己騎過去的』、『Ａ: 我問一下再打』
    」等語，是何意? ）因為我在路上算錢，發現有少，所以我
    就跟被告說我有拿錢給他，之後，被告問我是如何過去的，
    我說是自己騎乘機車過去的」、「是打完電話再見面的」、
    「（打完二通電話後，有無打第三通電話？）沒有，打完二
    通電話後，就直接見面了」、「（打完二通電話後，你們係
    在何處見面？）被告住處」、「（當天到底有無交易毒品？
    ）確實沒有」、「（這二通電話後的見面，除了還錢之外，
    有無做何事情？）沒有」、「我要拿錢給他，因為之前與他
    一起打電動時，向他借的」、「（你電話中提及：『有啊，
    我有拿給你』，係指何意？）就是錢，是之前向他借的錢」
    等語（見本院卷第88- 92頁），核與被告所稱當日並無毒品
    交易買賣，是為還錢等語相合。再上開2 通於100 年2 月3
    日0 時17分52秒及0 時20分10秒之通話，均未提及有關交易
    毒品之種類、價格及數量，有該電話譯文附於警卷可稽。
  (二)雖被告與林鈞炫上開2 通電話通話中，證人林鈞炫有提到「
    我錢有拿給你」、「有啊，我有拿給你」等涉及金錢款項情
    事，而被告亦曾回稱「你怎麼過來的」、「你不是讓人載的
    嗎」、「我問一下再打」等語，是縱有如公訴人於論告時所
    稱被告係擔心證人是否協同他人一起前來，惟被告既已自承
    本身有施用毒品（見本院卷第106 頁），則其擔心證人林鈞
    炫是否有他人陪同而為他人發現其施用毒品情事亦非無不可
    能，況證人林鈞炫亦於本院審理時證稱：「（為何被告如此
    在意你是被人家載，還是自己過去的? ）因為他住的地方不
    想讓別人過去」等語（見本院卷第92頁），是尚難遽以被告
    曾於電話中為上開陳述即遽而推論2 人電話中所稱之「錢」
    即是買賣毒品之款項。
  (三)證人林鈞炫雖於偵查中證稱：「100 年2 月3 日的晚上12點
    40分我騎車到洪榮君自強路住處拿500 元過去還他，順便跟
    他買500 元海洛因，但我只給他500 元，隔天再把欠他的50
    0 元還他」、「（你怎麼知道他有在賣? ）是朋友介紹的」
    、「（你有跟洪榮君『紅軍』買海洛因嗎? ）有」、「（你
    跟他買都用哪支手機? ）0000000000」、「（你電話幾號?
    ）0000000000」等語（見偵卷第8-9 頁），惟於本院審理中
    證稱：「（為何之前偵訊時說，當天你打電話給被告，是要
    去拿毒品的？）是被告有拿一些請我」、「（被告沒有跟你
    收錢？）是的」、「（你是否說被告有拿毒品給你，但是沒
    有向你收錢？）是的」、「（為何你在警詢及偵查中都說你
    在100 年2 月3 日去找被告是要跟他交易毒品？）因為那時
    候我怕檢察官收押我，我才說跟他買的」、「（警訊筆錄中
    提到，這次見面有交易毒品；但你現在說除了還錢外，沒有
    做何事情，對於二次的陳述不同，有何意見？）我告訴警察
    說我去還錢，但是警察說我就是去買毒品，如果我不老實說
    ，檢察官有可能會將我收押，我怕被收押，我才這樣講」（
    見本院卷第90-93 頁），是證人林鈞炫前後就被告是否販賣
    第一級毒品海洛因予伊之證述即有不合。
  (四)再證人林鈞炫於100 年2 月3 日當日與被告碰面時究竟交付
    多少錢予被告，其於偵查中證稱：「我騎車到洪榮君自強路
    住處拿500 元過去還他，順便跟他買500 元海洛因，但我只
    給他500 元，隔天再把欠他的500 元還他」等語（見偵卷第
    9 頁），惟於警訊則稱：「我拿5 百元還綽號『紅軍』，順
    便向他購買5 百元海洛因」等語（見警卷第25頁），顯見證
    人林鈞炫究係交付500 元或1000元予被告亦前後不一。況倘
    如證人林鈞炫於偵訊所述：順便買500 元海洛因，．．隔天
    再把欠的500 元還被告等語為真，則翌日（即4 日）被告與
    證人林鈞炫必有電話聯絡還款情事，惟觀之警卷所附之電話
    譯文，證人林鈞炫與被告2 人於100 年2 月4 日至同年月25
    日間均無電話聯絡，而於同年2 月26日之電話譯文亦未提及
    還款情事，是證人林鈞炫於偵查及警訊所述有向被告購買第
    一級毒品海洛因500元，即有可疑。
  (五)至於扣案如附表所示之海洛因、電子磅秤、夾鏈袋等物，係
    於100 年3 月15日始為警查獲，並無證據證明被告於100 年
    2 月3 日即持有該等物品以供其販賣毒品之用，且公訴人就
    此亦未舉證證明，是尚難以被告事後為警查獲時持有如附表
    所示之物即遽而為被告販賣第一級毒品予林鈞炫之不利認定
    。
  (六)此外，並無其他相關證據足以佐證證人林鈞炫上開先後不一
    致之購買毒品之證述為真實，是證人林鈞炫於偵查中所述不
    利於被告之證述有明顯之瑕疵，不足盡信；況且，證人林鈞
    炫於偵查中之證述，亦無其他積極證據可資佐證，其證明力
    相當薄弱，尚難僅憑其先後有瑕疵之供述，遽為被告不利之
    認定依據。
五、綜上所述，檢察官所提出之積極證據尚不足以證明被告有如
    上開公訴意旨所述販賣第一級毒品海洛因予林鈞炫之犯行，
    其尚有合理之懷疑存在，無法達到確信其為真實之程度，當
    不得遽為不利於被告之認定，揆諸前開說明，就此部分自應
    為被告無罪之諭知。
據上論結，應依刑事訴訟法第299 條第1 項前段、第301 條第1
項前段，毒品危害防制條例第4 條第1 項、第8 條第1 項、第18
條第1 項前段、第19條第1 項、第17條第2 項，刑法第11條、第
28條、第37條第2 項、第51條第5 款，判決如主文。
本案經檢察官張媛舒到庭執行職務。
中    華    民    國  100     年    6     月    13    日

                  刑事第十三庭 審判長法官  黃蕙芳
                                   法  官  王參和
                                   法  官  陳筱雯
以上正本證明與原本無異。
如不服本判決應於收受判決後10日內向本院提出上訴書狀，並應
敘述具體理由。其未敘述上訴理由者，應於上訴期間屆滿後20日
內向本院補提理由書(均須按他造當事人之人數附繕本)「切勿逕
送上級法院」。
中    華    民    國   100    年    6     月    13    日
                                   書記官  黃麗玉
 附表
┌──┬──────────────┬─────────┬──────────┐
│編號│扣押物名稱                  │說明及鑑定結果    │沒收與否及沒收條文  │
│    │                            │                  │                    │
├──┼──────────────┼─────────┼──────────┤
│ 1  │毒品海洛因22包（毛重668.5 公│該22包毒品內包含│依毒品危害防制條例第│
│    │克）                        │2 只殘渣袋及20包碎│18條規定，予以沒收銷│
│    │                            │塊狀毒品。        │燬。                │
│    │                            │該20包碎塊狀毒品│                    │
│    │                            │送鑑定時與本附表編│                    │
│    │                            │號20之3 包碎塊狀毒│                    │
│    │                            │品一起送驗，故於法│                    │
│    │                            │務部調查局濫用藥物│                    │
│    │                            │實驗室鑑定書內之  │                    │
│    │                            │23包碎塊狀檢品實係│                    │
│    │                            │指附表編號1 毒品中│                    │
│    │                            │之20包及編號20 之 │                    │
│    │                            │3包。又該23包碎塊 │                    │
│    │                            │狀檢品經檢驗結果均│                    │
│    │                            │含第一級毒品海洛因│                    │
│    │                            │成分，合計淨重724.│                    │
│    │                            │31公克（驗餘淨重72│                    │
│    │                            │3.17公克，空包裝總│                    │
│    │                            │重48.04 公克），純│                    │
│    │                            │度70.07%，純質淨重│                    │
│    │                            │507.52公克。      │                    │
│    │                            │另2 只殘渣袋經檢│                    │
│    │                            │驗結果，均有第一級│                    │
│    │                            │毒品海洛因成分殘留│                    │
│    │                            │。                │                    │
├──┼──────────────┼─────────┼──────────┤
│ 2  │電子磅秤1 台                │被告於偵訊供稱係供│依毒品危害防制條例第│
│    │                            │其分裝海洛因所用（│18條規定，予以沒收銷│
│    │                            │見偵卷第23頁），且│燬之。              │
│    │                            │經檢驗結果，該磅秤│                    │
│    │                            │亦呈海洛因陽性反應│                    │
│    │                            │，而該電子磅秤與其│                    │
│    │                            │上之毒品海洛因亦無│                    │
│    │                            │從分離。          │                    │
│    │                            │                  │                    │
├──┼──────────────┼─────────┼──────────┤
│ 3  │手機序號000000000000000 號之│手機序號00000000│依毒品危害防制條例│
│    │行動電話1 支（配掛0000000000│0000000 號之行動電│第19條第1項沒收。   │
│    │號及大陸門號0000000000000 號│話1 支及其內含之大│                    │
│    │）                          │陸門號000000000000│                    │
│    │                            │1 號，為被告所有供│                    │
│    │                            │綽號「輝哥」聯絡運│                    │
│    │                            │輸毒品所用之物。  │                    │
│    │                            │                  │                    │
│    │                            │門號0000000000號│無法證明與本件運輸│
│    │                            │為被告所有，但無法│及轉讓毒品犯罪有關，│
│    │                            │證明供本件運輸或轉│故不予沒收。        │
│    │                            │讓毒品所用之物，故│                    │
│    │                            │不予沒收。        │                    │
├──┼──────────────┼─────────┼──────────┤
│ 4  │手機序號000000000000000 號之│                  │無法證明與本件運輸、│
│    │行動電話1 支（配掛0000000000│                  │轉讓毒品犯罪有關，故│
│    │號門號）                    │                  │不予沒收。          │
├──┼──────────────┼─────────┼──────────┤
│ 5  │手機序號000000000000000 號之│                  │無法證明與本件運輸、│
│    │行動電話1 支（配掛0000000000│                  │轉讓毒品犯罪有關，故│
│    │號門號）                    │                  │不予沒收。          │
├──┼──────────────┼─────────┼──────────┤
│ 6  │手機序號000000000000000 號之│                  │無法證明與本件運輸、│
│    │行動電話1 支（配掛0000000000│                  │轉讓毒品犯罪有關，故│
│    │號門號）                    │                  │不予沒收。          │
│    │                            │                  │                    │
├──┼──────────────┼─────────┼──────────┤
│ 7  │手機序號000000000000000 號之│                  │無法證明與本件運輸、│
│    │行動電話1 支（配掛0000000000│                  │轉讓毒品犯罪有關，故│
│    │號門號）                    │                  │不予沒收。          │
│    │                            │                  │                    │
├──┼──────────────┼─────────┼──────────┤
│ 8  │手機序號000000000000000 號之│                  │無法證明與本件運輸、│
│    │行動電話1 支（配掛0000000000│                  │轉讓毒品犯罪有關，故│
│    │號門號）                    │                  │不予沒收。          │
│    │                            │                  │                    │
├──┼──────────────┼─────────┼──────────┤
│ 9  │手機序號000000000000000 號之│                  │無法證明與本件運輸、│
│    │行動電話1 支（配掛0000000000│                  │轉讓毒品犯罪有關，故│
│    │、0000000000號門號）        │                  │不予沒收。          │
│    │                            │                  │                    │
├──┼──────────────┼─────────┼──────────┤
│ 10 │現金2 萬8400元              │                  │被告供稱為其之前留  │
│    │                            │                  │下，無法證明與本件  │
│    │                            │                  │運輸毒品部分有關，  │
│    │                            │                  │故不予沒收。        │
├──┼──────────────┼─────────┼──────────┤
│ 11 │鑰匙2支                     │係凱旋三路25號6 樓│不予沒收。          │
│    │                            │之5 租屋處鑰匙，非│                    │
│    │                            │供運輸毒品所用之物│                    │
│    │                            │。                │                    │
├──┼──────────────┼─────────┼──────────┤
│ 12 │夾鏈袋3包                   │被告於警訊供稱係分│依毒品危害防制條例第│
│    │                            │裝海洛因用，為供犯│19條第1 項規定，予以│
│    │                            │罪所用之物。      │沒收。              │
├──┼──────────────┼─────────┼──────────┤
│ 13 │一粒眠2粒                   │經送驗結果呈第三級│被告於警訊供稱係供其│
│    │                            │毒品硝甲西泮陽性反│施用，與本案無關，故│
│    │                            │應，此有高雄醫學大│不予沒收。          │
│    │                            │學附設中和紀念醫院│                    │
│    │                            │檢驗報告附卷可稽（│                    │
│    │                            │見本院卷第28-3頁）│                    │
├──┼──────────────┼─────────┼──────────┤
│ 14 │安非他命1包                 │經送驗結果呈甲基安│被告於警訊供稱係供其│
│    │                            │非他命陽性反應，有│施用，與本案無關，故│
│    │                            │高雄醫學大學附設中│不予沒收，應由公訴人│
│    │                            │和紀念醫院檢驗報告│另行聲請。          │
│    │                            │1 紙附卷可稽（見本│                    │
│    │                            │院卷第28-2頁）    │                    │
├──┼──────────────┼─────────┼──────────┤
│ 15 │止血帶1條                   │                  │係被告施打毒品所用，│
│    │                            │                  │與本案無關，故不予沒│
│    │                            │                  │收。                │
├──┼──────────────┼─────────┼──────────┤
│ 16 │安非他命吸食器1組           │                  │係被告施用毒品所用，│
│    │                            │                  │與本案無關，故不予沒│
│    │                            │                  │收。                │
├──┼──────────────┼─────────┼──────────┤
│ 17 │已用過針筒5支               │                  │係被告施打毒品所用，│
│    │                            │                  │與本案無關，故不予沒│
│    │                            │                  │收。                │
├──┼──────────────┼─────────┼──────────┤
│ 18 │未用過針筒7支               │                  │係被告施打毒品所用，│
│    │                            │                  │與本案無關，故不予沒│
│    │                            │                  │收。                │
├──┼──────────────┼─────────┼──────────┤
│ 19 │吸管1支（含殘渣袋1只）      │經檢驗結果有第一級│依毒品危害防制條例第│
│    │                            │毒品海洛因成分殘留│18條規定，予以沒收銷│
│    │                            │。                │燬之。              │
├──┼──────────────┼─────────┼──────────┤
│ 20 │毒品海洛因磚2 塊（共毛重743 │經送檢驗結果均含第│依毒品危害防制條例第│
│    │公克）                      │一級毒品海洛因成分│18條規定，予以沒收銷│
│    │                            │，合計淨重693.07公│燬。                │
│    │                            │克（驗餘淨重692.69│                    │
│    │                            │公克，空包裝總重  │                    │
│    │                            │50.62 公克），純度│                    │
│    │                            │74.12%，純質淨重  │                    │
│    │                            │513.70公克。      │                    │
├──┼──────────────┼─────────┼──────────┤
│ 21 │毒品海洛因3 包（共毛重99.5公│3 包碎塊狀毒品與│依毒品危害防制條例第│
│    │克）                        │上揭附表編號1 之其│18條規定，予以沒收銷│
│    │                            │中20包碎塊狀毒品一│燬之。              │
│    │                            │起送鑑，見附表編號│                    │
│    │                            │1 之說明。        │                    │
│    │                            │於法務部調查局濫│                    │
│    │                            │用藥物實驗室鑑定書│                    │
│    │                            │內之23包碎塊狀檢品│                    │
│    │                            │實係指附表編號1 毒│                    │
│    │                            │品中之20包及編號  │                    │
│    │                            │20之3 包。又該23包│                    │
│    │                            │碎塊狀檢品經檢驗結│                    │
│    │                            │果均含第一級毒品海│                    │
│    │                            │洛因成分，合計淨重│                    │
│    │                            │724. 31 公克（驗餘│                    │
│    │                            │淨重723.17 公 克，│                    │
│    │                            │空包裝總重48.04 公│                    │
│    │                            │克），純度70.07%，│                    │
│    │                            │純質淨重507.52公克│                    │
│    │                            │。                │                    │
├──┼──────────────┼─────────┼──────────┤
│ 22 │毒品海洛因磚包裝紙1 袋      │包裝上開2 塊海洛因│依毒品危害防制條例第│
│    │                            │所用之物，為犯罪所│19條規定，予以沒收。│
│    │                            │用之物。          │                    │
├──┼──────────────┼─────────┼──────────┤
│ 23 │白蘭洗衣粉（空袋）3袋       │被告於警訊供稱先把│依毒品危害防制條例第│
│    │                            │白蘭洗衣粉拆封後，│19條第1 項規定，予以│
│    │                            │將2 塊海洛因藏放於│沒收。              │
│    │                            │洗衣粉內，再用塑膠│                    │
│    │                            │袋封口機封好，為犯│                    │
│    │                            │罪所用之物。      │                    │
├──┼──────────────┼─────────┼──────────┤
│ 24 │飲料杯封口機1 台            │無證據證明與本件運│不予沒收。          │
│    │                            │輸毒品有關。      │                    │
├──┼──────────────┼─────────┼──────────┤
│ 25 │塑膠袋封口機1 台            │被告於警訊及本院供│依毒品危害防制條例第│
│    │                            │稱先把白蘭洗衣粉拆│19條第1 項規定，予以│
│    │                            │封後，將2 塊海洛因│沒收。              │
│    │                            │藏放於洗衣粉內，再│                    │
│    │                            │用塑膠袋封口機封好│                    │
│    │                            │，為運輸毒品犯罪所│                    │
│    │                            │用之物。          │                    │
├──┼──────────────┼─────────┼──────────┤
│ 26 │真空封口機1 台              │無證據證明與本件運│不予沒收。          │
│    │                            │輸毒品有關。      │                    │
├──┼──────────────┼─────────┼──────────┤
│ 27 │房屋租賃契約書1本           │承租凱旋三路之房屋│不予沒收。          │
│    │                            │租賃契約書，      │                    │
└──┴──────────────┴─────────┴──────────┘
所犯法條：毒品危害防制條例第4條第1項、第8條第1項。
毒品危害防制條例第4條
製造、運輸、販賣第一級毒品者，處死刑或無期徒刑；處無期徒
刑者，得併科新台幣一千萬元以下罰金。
製造、運輸、販賣第二級毒品者，處無期徒刑或七年以上有期徒
刑，得併科新台幣七百萬元以下罰金。
製造、運輸、販賣第三級毒品者，處五年以上有期徒刑，得併科
新台幣五百萬元以下罰金。
製造、運輸、販賣專供製造或施用毒品之器具者，處一年以上七
年以下有期徒刑，得併科新台幣一百萬元以下罰金。
前四項之未遂犯罰之。
毒品危害防制條例第8條
轉讓第一級毒品者，處一年以上七年以下有期徒刑，得併科新台
幣一百萬元以下罰金。
轉讓第二級毒品者，處六月以上五年以下有期徒刑，得併科新台
幣七十萬元以下罰金。
轉讓第三級毒品者，處三年以下有期徒刑，得併科新台幣三十萬
元以下罰金。
前三項之未遂犯罰之。